臺灣桃園地方法院民事簡易判決
110年度桃簡字第1268號
原      告  郭志豪  
被      告  布丁娛樂王國事業有限公司

法定代理人  李信志  
被      告  孫彬    
上列當事人間請求損害賠償事件，本院於民國111年1月6日言詞
辯論終結，判決如下：
    主      文
原告之訴駁回。
訴訟費用由原告負擔。
    事實及理由
一、原告主張：被告布丁娛樂王國事業有限公司（下稱布丁公司
    ），其法務人員即被告孫彬於民國108年4月20日某時，雖見
    原告所承租之位在桃園市○○區○○00號之房屋（下稱系爭房屋
    ）外懸掛有「原風歡唱」之招牌，明知未經原告之同意，亦
    知悉系爭房屋所為私人場所，竟為蒐證上開處所內所設置之
    伴唱機內是否灌錄有侵害布丁公司著作權之歌曲，逕自進入
    系爭房屋內，侵害原告之住宅安寧，原告更因被告上開違法
    蒐證之行為，致系爭房屋之房東拒絕出租予於原告，使原告
    已支出之裝潢整修費用拿不回來。且被告向臺灣桃園地方檢
    察署（下稱桃園地檢署）告發原告侵害智慧財產權，最後臺
    灣桃園地方法院（下稱桃園地院）判決原告無罪，被告上開
    告發之行為侵害原告之名譽權，被告布丁公司、孫彬應連帶
    賠償精神慰撫金新臺幣（下同）300,000元，爰依民法侵權
    行為之法律關係，提起本件訴訟。並聲明：被告應連帶給付
    原告300,000元，及自起訴狀繕本送達翌日起至清償日止，
    按週年利率5％計算之利息。 
二、被告布丁公司、孫彬則以：系爭房屋外有掛設明顯招牌，顯
    為公開招攬客戶入內消費之營業場所，並非住宅，當時孫彬
    是布丁公司市場調查人員，認為原告之場所是未經授權之營
    業場所，故入內消費並查看，確有發現有布丁公司未授權之
    音樂著作，並非無故進入，桃園地檢署更就原告告訴被告侵
    入住宅乙事，以查無證據不起訴在案，更足認原告之請求無
    理由等語，資為抗辯，並聲明：原告之訴駁回。
三、得心證之理由：
　㈠被告孫彬於上開時、地，前往系爭房屋內蒐證，布丁公司告
    發原告侵害著作權乙事為桃園地院以109年度智易字第11號
    判決無罪，原告向桃園地檢署告訴無故侵入建築物乙事為桃
    園地檢署以108年度偵字第25943號不起訴處分書為不起訴等
    節，業據原告、被告提出上開判決、不起訴處分書在卷為憑
    （見本院卷第6至9頁、第51頁及其反面），復經本院依職權
    調閱桃園地院以109年度智易字第11號刑事卷宗、桃園地檢
    署以108年度偵字第25943號卷宗核閱無誤，且為兩造所不爭
    執，是此部分之事實，堪信為真實。
　㈡按因故意或過失，不法侵害他人之權利者，負損害賠償責任
    ；又不法侵害他人之身體、健康、名譽、自由、信用、隱私
    、貞操，或不法侵害其他人格法益而情節重大者，被害人雖
    非財產上之損害，亦得請求賠償相當之金額，民法第184條
    第1項前段、第195條第1項定有明文，依此規定觀之，隱私
    權當為人格權之一種而應受民法之保護，且為貫徹憲法基本
    人權之確保、實現人性尊嚴之法治國原則所不可或缺。然隱
    私權之保護並非毫無限制，必以主張隱私權之人對於該隱私
    有合理之期待為原則。換言之，一般人對於其私生活之領域
    ，固有隱私之合理期待，而有不被他人得知其在該私生活領
    域之範圍內所為舉動之權利，然對於非在私生活領域範圍內
    所為之舉動，即難謂有隱私之合理期待。
　㈢本件原告主張被告於上開時、地無故入侵原告之系爭房屋，
    侵害其居住安寧，可認原告係主張其隱私權遭受侵害。而孫
    彬曾於上開時間，為蒐證而進入系爭房屋等情，為孫彬所自
    承在卷，惟以其行為乃基於蒐證目的所為，且該處所為公開
    場所，其並無不法，且經桃園地檢署檢察官為不起訴處分確
    定等語置辯。然侵權行為所指之不法行為，本不以刑事不法
    為限，要非謂行為未構成刑事責任，即無成立侵權行為之餘
    地，應再審酌被告之行為是否構成過失。而系爭房屋之牆壁
    、布告欄既貼有「原風營業時間」、「早上06:30~晚間23:0
    0」、「歡唱時間截至晚間2200」、「原風正確營業時間為
    平日0700~2200  假日0730~2200」、「最近時常被說我們太
    High太吵，現在晚間10點準時關掉卡拉OK，請大家見諒，以
    維護社區安寧，謝謝大家的愛戴」等文字，且大門並未關閉
    ，屋內除孫彬外約有5人，有數張小桌子，更有點歌本、伴
    唱機，電視機上正撥放有卡拉OK，此有本院勘驗筆錄在卷可
    稽（見本院卷第101頁），足認系爭房屋為一正在營業中之
    開放場所。原告雖主張沒有要對外營業，也有張貼不讓陌生
    人進入之海報或標語，否認原風歡唱是其店名，更表示不認
    識勘驗影片中之人，然與上開勘驗時可見數人在內及海報、
    公布欄之告示顯然不符，是孫彬縱因蒐證之目的進入系爭房
    屋，然系爭房屋既對外開放且並未禁止他人進入，難認原告
    就此有隱私之合理期待，孫彬亦無有何應注意、能注意而未
    注意之過失可言，是原告主張其居住安寧之隱私權受侵害而
    請求相當之精神慰撫金等語，難認有據。
　㈣原告又主張孫彬蒐證後，布丁公司告發其侵害著作權但法院
    判決無罪，係侵害其名譽權等語，惟訴訟權者，乃人民於權
    利受損害時，向法院提起訴訟，請求為一定裁判之手段性的
    基本權利。國家為達成此項保障人民訴訟權之任務，依照訴
    訟權之性質、社會生活之現實及國家整體發展之狀況，提供
    適當之制度保障。經由制度保障功能之確認及對憲法人民權
    利條款作體系論之解釋，而建立起訴訟權之保障範圍，即涵
    蓋凡憲法所保障之權利，遭受公權力或第三人之不法侵害，
    國家均應提供訴訟救濟之途徑，並由司法機關作成終局之裁
    判。又侵權行為需具有不法性，而所謂不法，係指無阻卻違
    法之情形而言，若權利之行使不違反公共利益，或以損害他
    人為主要目的者，縱加損害於他人，在未逾越正當權利行使
    之範圍內，亦不負侵權行為賠償責任。蓋人民有訴訟之權乃
    憲法第16條所明定，故人民之權益若遭受侵害或有侵害之虞
    ，本得藉由法律程序以求救濟或預防。然刑事訴訟判決無罪
    之原因，如因舉證不足或因法院證據取捨結而受無罪判決者
    ，亦所多見，尚不得逕憑訴訟之結果，即認提起告訴之告訴
    人行使訴訟權係故意或過失不法侵害對造權益。本件布丁公
    司因認原告於108年4月間有侵害布丁公司專屬授權之著作財
    產權等行為，而提起刑事告訴，原告雖經本院刑事庭以109
    年智易字第11號判決判處無罪，業如前述，布丁公司所為刑
    事告訴，乃依國家所提供訴訟救濟途徑而為正當權利之行使
    ，難謂有何不法，縱使布丁公司提起刑事告訴之罪嫌，經法
    院審判後認為無罪，然依前開說明，仍不得謂布丁公司行使
    訴訟權係故意或過失不法侵害原告名譽權，原告向布丁公司
    、孫彬請求侵權行為損害賠償，難認有據。
四、綜上所述，本件原告依侵權行為之法律關係，請求被告連帶
    賠償精神慰撫金300,000元，及自起訴狀繕本送達翌日起至
    清償日止，按週年利率5％計算之利息，為無理由，應予駁回
    。 
五、本件事證已臻明確，兩造其餘攻擊防禦方法及舉證，經本院
    斟酌後，核與判決結果無影響，爰不予一一論述，併此敘明
    。
六、訴訟費用負擔之依據：民事訴訟法第78條。
中　　華　　民　　國　　111 　年　　1 　　月　　28　　日
                  桃園簡易庭  法  官  曾耀緯
以上為正本係照原本作成。
如不服本判決，應於送達後20日內，向本院提出上訴狀並表明上
訴理由，如於本判決宣示後送達前提起上訴者，應於判決送達後
20日內補提上訴理由書（須附繕本）。
如委任律師提起上訴者，應一併繳納上訴審裁判費。
中　　華　　民　　國　　111 　年　　1 　　月　　28　　日
                              書記官  張俊睿